

CONTACT

Téléphone

+33 6 98 35 71 47

Email

axel.raboit@gmail.com

Adresse

16 rue Jean Jaurès, 51530, Pierry, FRANCE

Compétences

PHP | SYMFONY | SQL | DQL | JavaScript |
jQuery | TypeScript | React JS | Next JS |
Linux | MacOS | MongoDB | Firebase | Redux
| Redux Toolkit | Node JS | Express JS | Easy
Peasy | Axios | Gitlab CI/CD | Docker | Sass |
Styled Component | Webpack | Twig |
Bootstrap 4/5 | Tailwind CSS | Serveur VPS

Langues

Français

Site web

axelraboit.fr

Linkedin

linkedin.com/in/axel-raboit

AXEL RABOIT

DÉVELOPPEUR WEB

À PROPOS

Développeur web passionné par le code et exerçant ce métier depuis 2020, mon premier langage a été le PHP avec son framework Symfony. J'ai par la suite appris le JavaScript, ainsi que la bibliothèque React JS. Je m'intéresse à toutes les technologies environnantes.

EXPÉRIENCE PROFESSIONNELLE

EDGCo I Mars 2022 - Aujourd'hui

Développeur Web FullStack - PHP / Symfony / JavaScript / DevOps

Création de sites web pour desktop et mobile en utilisant notre CMS maison basé sur le framework Symfony, auquel j'ai apporté des fonctionnalités, assuré l'entretien et apporté des améliorations.

• Symfony 5 | Doctrine | Javascript | jQuery | MySQL | Sass | Bootstrap 4/5 | DevOps | CI/CD

Upkay I Février 2021 - Juin 2021

Stage - Développeur Web FullStack - PHP / Symfony / JavaScript

Développement web et mobile pour une plateforme réalisée sous Symfony, permettant aux particuliers et aux professionnels du chauffage de se mettre en contact pour des prestations.

FORMATION

Juillet 2022 - Juillet

OpenClassRooms

Télétravail

Concepteur Développeur d'Application Web & Mobile JavaScript / React JS - RNCP Niveau BAC +3/4

Cette formation a duré 2 ans, mais j'ai pu finir le programme en 1 an grâce à mon rythme, ce qui m'a permis de me former par moi-même par la suite sur des sujets divers et variés qui m'intéressent.

Sept 2020 - Fév 2021

Wild Code School

Reims, France

Développeur Web PHP / Symfony / JavaScript - RNCP Niveau BAC +2

Ce sont là mes premiers pas dans le monde du développement web, c'est grâce à cette école que j'ai pu développer ma passion pour le code. Durant cette formation, j'ai pu acquérir des compétences à travers le cursus, mais également grâce à des projets personnels.

Déc 2015

CFTR

Montréal, QC, Canada

DEP Transport

Passage de l'équivalent de mon diplôme Français au Canada.

Sept 2006 - Juin 2009

Lycée Etienne Oehmichen

Châlons en champagne, France

BEP Conduite et Service dans le Transport Routier

Formation à la conduite de camion de marchandise lourd & super lourd